臺灣高等法院刑事判決               100年度上訴字第1185號
上  訴  人
即  被  告  王美淑
                （現另案於法務部矯正署臺北女子看守所執行中）
上列上訴人因毒品危害防制條例案件，不服臺灣板橋地方法院10
0年度訴字第340號，中華民國100年3月17日第一審判決（起訴案
號：臺灣板橋地方法院檢察署99年度毒偵字第9405號），提起上
訴，本院判決如下：
    主  文
上訴駁回。
    理  由
一、按不服地方法院之第一審判決而上訴者，應向管轄第二審之
    高等法院為之。上訴書狀應敘述具體理由。上訴書狀未敘述
    上訴理由者，應於上訴期間屆滿後20日內補提理由書於原審
    法院，逾期未補提者，原審法院應定期間先命補正。第二審
    法院認為上訴書狀未敘述理由或上訴有第362條前段之情形
    者，應以判決駁回之。但其情形可以補正而未經原審法院命
    其補正者，審判長應定期間先命補正。刑事訴訟法第361條
    、第367條，分別定有明文。所謂不服第一審判決之具體理
    由，必係依據卷內既有訴訟資料或提出新事證，指摘或表明
    第一審判決有何採證認事、用法或量刑等足以影響判決本旨
    之不當或違法，而構成應予撤銷之具體事由，始克當之（例
    如：依憑證據法則具體指出所採證據何以不具證據能力，或
    依憑卷證資料，明確指出所為證據證明力之判斷如何違背經
    驗、論理法則）；倘僅泛言原判決認定事實錯誤、違背法令
    、量刑失之過重或輕縱，而未依上揭意旨指出具體事由，或
    形式上雖已指出具體事由，然該事由縱使屬實，亦不足以認
    為原判決有何不當或違法者（例如：對不具有調查必要性之
    證據，法院未依聲請調查亦未說明理由，或援用證據不當，
    但除去該證據仍應為同一事實之認定），皆難謂係具體理由
    ，俾與第二審上訴制度旨在請求第二審法院撤銷、變更第一
    審不當或違法之判決，以實現個案救濟之立法目的相契合，
    並節制濫行上訴（最高法院97年度臺上字第892號判決參照
    ）。是以上訴人之上訴書狀或補提之上訴理由書，雖有敘述
    上訴理由，惟並未具體敘述第一審判決有上述違法、不當情
    形，即與未敘述具體理由無異，其所為上訴，即不符合上訴
    之法定要件。
二、被告不服原判決，上訴理由略以：伊就本案已坦承不諱，惟
    依前案紀錄，伊於95年間因施用第一、二級毒品案件，經臺
    灣高等法院臺中分院以95年度上訴字第573號判決分別判處
    有期徒刑1年4月、9月，嗣於96年間，經同法院減刑並定應
    執行有期徒刑11月，當時係以多罪論處一刑責，96年改為一
    罪一罰，伊因施用第一、二級毒品案件，經認罪協商後，由
    臺灣南投地方法院以95年度訴字第857號判決，分別判處有
    期徒刑11月、8月確定，嗣經同院以96年度聲減字第1321號
    裁定均予以減刑，並定應執行有期徒刑9月確定。另因施用
    第一級毒品案件，經臺灣高等法院臺中分院以96年度上訴字
    第2245號判決判處有期徒刑1年2月，減為有期徒刑7 月確定
    ，本次判處伊有期徒刑1 年，較前次多5個月，實感太重，
    請從輕量刑云云。
三、原判決以：被告坦承同時施用第一、二級毒品，核其所為係
    犯毒品危害防制條例第10條第1項、第2項之施用第一、二級
    毒品罪，其係累犯，應依法加重其刑。被告係以同一吸食行
    為違犯二罪名，屬想像競合犯，應依刑法第55條規定，從一
    重之施用第一級毒品罪處斷。審酌被告前已有因施用第一級
    、第二級毒品經法院判處刑罰之前科紀錄，竟仍不思尋求正
    當之身心發展，再併同施用足以導致精神障礙、性格異常，
    甚至造成生命危險之海洛因、甲基安非他命，戕害一己之身
    心健康，對社會治安可能之危害程度非微，惟其於犯後尚知
    坦認全部犯行等一切情狀，量處被告有期徒刑一年。扣案毒
    品及與被告施用毒品有關之物品，分別依法宣告沒收銷燬及
    沒收。
四、被告上訴，係以本案犯行前一次之施用毒品量刑為有期徒刑
    7月為據，與本案之有期徒刑1年相較多出有期徒刑5月。惟
    查，被告前開施用毒品案件，於96年間經臺灣高等法院臺中
    分院判處有期徒刑7月，係經減刑之結果，實際刑度應以宣
    告之有期徒刑1年2月為準，且該次被告犯行為施用第一級毒
    品，有本院被告前案紀錄表在卷可稽，而被告本次犯行為同
    時施用第一、二級毒品，犯罪情節上已較前次為重，原審僅
    判處被告有期徒刑1年，與前開判決所宣告之有期徒刑1 年2
    月相較，原審判處有期徒刑1年，不重反輕，是經核原審就
    本案量刑並無明顯過重，或違反比例原則之情。被告上訴所
    指，與前案相較多5個月有期徒刑云云，顯有誤解。從而被
    告雖形式上對原判決量刑有具體指摘，惟不足以認為原判決
    有何不當或違法。依上開說明，本件上訴顯不合法定程式應
    予駁回，並不經言詞辯論為之。
據上論斷，應依刑事訴訟法第367條前段、第372條，判決如主文
。
中    華    民    國   100    年    7     月    12    日
            刑事第十六庭  審判長法  官  陳晴教
                                法  官  吳啟民
                                法  官  王敏慧
以上正本證明與原本無異。
如不服本判決，應於收受送達後10日內向本院提出上訴書狀，其
未敘述上訴之理由者並得於提起上訴後10日內向本院補提理由書
（均須按他造當事人之人數附繕本）「切勿逕送上級法院」。
                                書記官  蕭詩穎
中    華    民    國   100    年    7     月    12    日
附錄：本案論罪科刑法條全文
毒品危害防制條例第10條
施用第一級毒品者，處6 月以上5 年以下有期徒刑。
施用第二級毒品者，處3 年以下有期徒刑。